# 为什么不列入非经常性损益？

提问人：zico9999 时间：2011-04-15 10:55:55
信息披露规范问答第 1 号:非经常性损益[2008年修订] 二、非经常性损益通常包括以下项目： （十二）同一控制下企业合并产生的子公司期初至合并日的当期净损益；
本公司在当年合并了同一控制下的 3 个子公司，但CPA未把上述损益列入非经常性损益，不知道原因是什么？ 证监会列示的项目是否都要计入非经常性损益？

回答人：chenyiwei
可以向CPA了解一下这样处理的原因和主要考虑。 根据证监会公告[2008]43号《公开发行证券的公司信息披露解释性公告第 1 号——非经常性损益（ 2008 ）》，是否认定某一损益项目为非经常性损益，首先是从非经常性损益的定义和实质特征出发进行分析的，该公告中提及的列举项目仅供参考，理论上存在不把这些列举项目列报为非经常性损益的可能性。但“同一控制下企业合并产生的子公司期初至合并日的当期净损益”被认定为非经常性损益似乎不应有例外。